臺灣高等法院臺中分院民事裁定
110年度抗字第126號
抗  告  人  弘音多媒體科技股份有限公司

代  表  人  許朝貴  
相  對  人  陳學賢  
上列當事人間聲請管收事件，抗告人對於民國110年3月4日臺灣
南投地方法院110年度管字第1號裁定提起抗告，本院裁定如下：
    主  文
抗告駁回。
抗告費用由抗告人負擔。
    理  由
一、抗告意旨略以：抗告人前於民國110年2月4日以民事陳報狀
    向臺灣南投地方法院民事執行處（下稱執行法院）陳報抗告
    人所屬之MDS-655電腦伴唱機之南投地區經銷商○○有限公司
    負責人賴○○可證明相對人曾於109年4月間親口表示：「我65
    5的機子好幾十台，都是用買的，投幣箱也是有幾十台」，
    並懇請執行法院傳喚賴○○到庭作證。惟綜觀原裁定就抗告人
    關於傳喚賴○○調查證據之部分，並未敘明未調查之理由，逕
    以抗告人未能舉證聲請執行標的物仍為相對人占有或管領中
    為由，駁回抗告人之聲請，顯不合理，為此請求廢棄原裁定
    。
二、按已發見之債務人財產不足抵償聲請強制執行債權或不能發
    現債務人應交付之財產時，執行法院得依債權人聲請或依職
    權，定期間命債務人據實報告該期間屆滿前1年內應供強制
    執行之財產狀況。債務人違反前項規定，不為報告或為虛偽
    之報告，執行法院得依債權人聲請或依職權命其提供擔保或
    限期履行執行債務。債務人未依前項命令提供相當擔保或遵
    期履行者，執行法院得依債權人聲請或依職權管收債務人。
    但未經訊問債務人，並認其非不能報告財產狀況者，不得為
    之，強制執行法第20條定有明文。前開第2項命供擔保或限
    期履行規定，乃於債務人可履行報告義務而違反第1項規定
    ，不為報告或為虛偽之報告，為促使債務人履行報告義務，
    及使債權人債權獲得滿足而修訂。又債務人未依第2項命令
    提供相當擔保或遵期履行，如無其他間接執行方法，宜使執
    行法院得依債權人聲請或依職權管收債務人，以利債權人實
    現其債權，惟因管收係限制債務人人身自由，宜慎重為之，
    執行法院於管收前，應使債務人有陳述意見之機會，以保障
    其權益，故修訂前開第3項規定如上（100年6月29日強制執
    行法第20條修正理由參照）。是須於債務人違背財產開示義
    務，且未依命令提供相當擔保或遵期履行，而無其他間接執
    行方法時，執行法院始得依債權人聲請或依職權，於訊問債
    務人後，管收債務人。又債務人有下列情形之一者，執行法
    院得依債權人聲請或依職權命其提供擔保或限期履行：有
    事實足認顯有履行義務之可能故不履行。就應供強制執行
    之財產有隱匿或處分之情事；債務人未依第1項命令提供相
    當擔保、遵期履行者，執行法院得依債權人聲請或依職權管
    收債務人。但未經訊問債務人，並認非予管收，顯難進行強
    制執行程序者，不得為之，亦為強制執行法第22條第1項、
    第5項所明定。
三、經查：
  ㈠抗告人於109年7月20日持臺灣臺北地方法院104年度重訴字第
    866號民事判決及確定證明書為執行名義，向執行法院聲請
    執行相對人持有之電腦伴唱機（含配件）13台及投幣器132
    台（下稱系爭執行標的物），經執行法院以109年度司執字
    第17762號執行事件受理在案。而執行法院業於109年7月23
    日以投院明109司執平字第17762號函通知相對人依強制執行
    法第20條第1項規定據實報告自108年7月24日起至109年7月2
    3日止，應供強制執行之財產狀況，並命其陳報系爭執行標
    的物之現況。相對人於109年8月14日具狀陳報其原有之房屋
    ，先前已遭抗告人拍賣，目前無房屋，亦無其他存款、股票
    、汽車、薪資。系爭執行標的物其中伴唱機8台已由抗告人
    雲林經銷商林家璋取回，剩餘5台當時存放於相對人房屋，
    房屋遭抗告人拍賣，致屋內物品含該5台伴唱機不知去向；
    另投幣器約100台已由抗告人督導陳嘉龍取回，剩餘32台當
    時存放於地區機台主處所，亦由陳嘉龍至各地區機台主點收
    ，已全數返還等情，業經本院調取上開執行卷宗核閱無誤。
    相對人既已依執行法院前開函文報告應供強制執行之財產況
    狀，即無強制執行法第20條第2項不為報告之情事，且相對
    人所述其目前無房屋，亦無其他存款、股票、汽車、薪資可
    供強制執行，亦與抗告人聲請強制執行狀第2頁記載「債務
    人陳學賢亦無其他財產、所得可供執行」相符，難認相對人
    有為虛偽報告之情形，執行法院因而於110年1月21日以執行
    命令通知抗告人「本院認債務人未作虛偽報告」，並命抗告
    人查報可供執行之財產，逾期未補正即發給債權憑證結案，
    可見執行法院並未依強制執行法第20條第2項規定命相對人
    提供擔保或限期履行執行債務。
  ㈡抗告人雖主張相對人就系爭執行標的物之現況有虛偽報告之
    情形云云。惟抗告人前於105年1月27日即取得執行名義，並
    於同年11月29日聲請強制執行而無結果，有抗告人提出之繼
    續執行紀錄表可參，足見抗告人於105年間已無法查報系爭
    執行標的物仍在相對人持有中，其聲請強制執行始無結果。
    且抗告人本次聲請強制執行，就系爭執行標的物仍在相對人
    持有中，亦未舉證以實其說，自難認相對人所陳報於執行法
    院所定財產開示之期間即108年7月24日起至109年7月23日止
    ，未持有系爭執行標的物，屬虛偽之報告。
  ㈢抗告人雖又謂其已蒐集相對人仍持有系爭執行標的物之相關
    證據，聲請執行法院依強制執行法第22條第1項第1款規定，
    命相對人提供擔保或限期履行，並以民事陳報㈢狀向執行法
    院陳報相對人曾於109年4月間親口向賴○○表示：「我655的
    機子好幾十台，都是用買的，投幣箱也是有幾十台」。然此
    與本件執行名義之確定判決所認定由相對人擔任法定代理人
    之海力士企業有限公司應返還抗告人MDS-655電腦伴唱機13
    台、MDS專用投幣器132台，數量顯不相符，且相隔時日亦久
    ，縱使相對人曾對賴○○為上開表示，亦無從認定相對人所述
    其購入之伴唱機及投幣器，與其財產現況有關，抗告人此部
    分主張，尚不足認定相對人有履行義務之可能故不履行之情
    形。
四、綜上所述，本件執行法院認相對人並無為虛偽報告或有履行
    義務之可能故不履行之情形，而未依強制執行法第20條第2
    項或第22條第1項規定命相對人提供擔保或限期履行執行債
    務，自不生同法第20條第3項、第22條第4項債務人未依命令
    提供擔保或遵期履行之情形。抗告人聲請命相對人提供擔保
    或限期履行執行債務並管收相對人，為無理由，不應准許。
    從而，原裁定駁回抗告人聲請，經核並無不合。抗告意旨指
    摘原裁定不當，聲明廢棄，非有理由，應予駁回。
五、據上論結，本件抗告為無理由，爰裁定如主文。
中　　華　　民　　國　　110 　年　　5 　　月　　17　　日
        　　      民事第八庭  審判長法　官  杭起鶴
　　　　　　　　　　　　　　        法　官  黃裕仁
　　　　　　　　　　　　　　　      法　官  羅智文                       
正本係照原本作成。             
不得再抗告。
                                    書記官  詹錫朋
　　　　　　　　　　　　　　
中　　華　　民　　國　　110 　年　　5 　　月　　17　　日